【裁判字號】    99,智簡上,17
【裁判日期】    990929
【裁判案由】    違反商標法
【裁判全文】
臺灣臺中地方法院刑事判決            99年度智簡上字第17號
上  訴  人  臺灣臺中地方法院檢察署檢察官
被      告  甲○○
上列上訴人因被告違反商標法案件，不服本院九十九年度中智簡
字第二六號中華民國九十九年六月九日第一審簡易判決（起訴案
號：九十九年度偵字第五九四七號），提起上訴，本院判決如下
：
    主    文
上訴駁回。
    犯罪事實及理由
一、本案經本院審理結果，除於原審犯罪事實及理由欄二補充「
    被告利用不知情之協成貨運行員工陳冠華送交仿冒商品，為
    間接正犯」，及原審犯罪事實及理由欄三第二行「刑法第十
    一條前段」更正為「刑法第十一條」外，認第一審簡易判決
    認事用法及量刑均無不當，應予維持，並引用第一審判決書
    記載之犯罪事實、證據及理由（如附件）。
二、檢察官提起本件上訴意旨略以：被告事後毫無悔意，且未賠
    償被害人之損害，而參酌被告甲○○曾有妨害家庭前科，尚
    未執行完畢，且有違反毒品危害防制條例案件，現由臺灣宜
    蘭地方法院檢察署偵查中等情，其素行、犯罪動機、目的、
    生活狀況等，尚非良好，有全國刑案資料查註表在卷足參。
    原審竟僅諭知拘役二十日，顯然輕重失衡等語，而上訴請求
    將原判決撤銷，更為合法之判決。
三、按關於刑之量定，係實體法上賦予法院得為自由裁量之事項
    ，倘其未有逾越法律所規定之範圍，或濫用其權限，即不得
    任意指摘為違法（參最高法院七十五年臺上字第七○三三號
    判例），且在同一犯罪事實與情節，如別無其他加重或減輕
    之原因，下級審量定之刑，亦無過重或失輕之不當情形，則
    上級審法院對下級審法院之職權行使，原則上應予尊重（參
    見最高法院八十五年度臺上字第二四四六號判決）。經查，
    本案被告論罪科刑之商標法第八十二條販賣仿冒商品罪，其
    法定刑為「一年以下有期徒刑、拘役或科或併科新臺幣五萬
    元以下罰金」，故原審依檢察官聲請簡易判決處刑書記載之
    犯罪事實，於法定刑度內量處被告拘役二十日，並諭知易科
    罰金之折算標準，難謂有何違法失當之處。檢察官雖以上述
    理由認為原審量刑過輕，然原審已審酌「被告甲○○未取得
    商標權人之同意或授權，即販賣印有商標權人所有商標圖樣
    之商品，侵害外國公司之商標權，並減損政府機關對於智慧
    財產權之維護成效，及破壞國際社會對我國政府保護智慧財
    產權之形象，殊屬不該；惟兼衡被告所為僅屬零星之網路交
    易行為，販賣規模及所獲利益尚微；暨被告之素行、犯罪之
    動機、目的、手段、生活狀況、智識程度、所生損害等一切
    情狀」，而量處上述所示之刑，要無不當，況被告自始即坦
    承犯行，減省司法資源浪費，原審所處刑度自不得謂失之過
    輕，是本院認原審所處之刑已足使被告產生警惕，其量刑並
    無失當。從而，檢察官以前揭上訴理由請求撤銷改判云云，
    為無理由，應予駁回。
據上論斷，應依刑事訴訟法第四百五十五條之一第一項、第三項
、第三百六十四條、第三百六十八條、第三百七十三條，判決如
主文。
中    華    民    國    99    年    9     月    29    日
                  刑事第十四庭  審判長法  官  林美玲
                                      法  官  許月馨
                                      法  官  黃裕仁
上正本證明與原本無異。
本件不得上訴。
                                      書記官  何惠文
中    華    民    國    99    年    9     月    29    日
附錄本案論罪科刑法條全文
商標法第八十二條
明知為前條商品而販賣、意圖販賣而陳列、輸出或輸入者，處一
年以下有期徒刑、拘役或科或併科新臺幣五萬元以下罰金。

司法院資訊處製作；財團法人民間司法改革基金會備份。
